【裁判字號】    98,訴,505
【裁判日期】    980930
【裁判案由】    毒品危害防制條例
【裁判全文】
臺灣板橋地方法院刑事判決               98年度訴字第505號
公  訴  人  臺灣板橋地方法院檢察署檢察官
被      告  甲○○
                    （現於臺灣桃園女子監獄執行中）
上列被告因違反毒品危害防制條例案件，經檢察官提起公訴（98
年度毒偵字第226 號、第2204號），被告於準備程序中就被訴事
實為有罪之陳述，經告知被告簡式審判程序之旨，並聽取當事人
之意見後，本院合議庭裁定由受命法官獨任進行簡式審判程序，
判決如下：
    主  文
甲○○施用第一級毒品，處有期徒刑柒月；扣案海洛因壹包（驗
餘淨重零點零零肆伍公克）沒收銷燬之，扣案注射針筒壹支沒收
。又施用第一級毒品，處有期徒刑柒月；扣案海洛因貳包（合計
驗餘淨重零點壹伍柒肆公克）及海洛因殘渣袋壹只均沒收銷燬之
，扣案注射針筒肆支及分裝杓管壹支均沒收。應執行有期徒刑壹
年，扣案海洛因參包（合計驗餘淨重零點壹陸壹玖公克）及海洛
因殘渣袋壹只均沒收銷燬之，扣案注射針筒伍支及分裝杓管壹支
均沒收。
    事  實
一、甲○○前因施用毒品案件，經臺灣臺北地方法院以96年度毒
    聲字第3號裁定送觀察、勒戒後，認無繼續施用之傾向，於
    民國96年6月6日觀察勒戒執行完畢釋放出所，並經臺灣板橋
    地方法院檢察署檢察官以96年度毒偵緝字第111號為不起訴
    處分確定。復因施用毒品案件，經本院以97年度簡字第9978
    號判決判處有期徒刑6月確定，現正執行中。仍不知悔改，
    於觀察勒戒執行完畢後，基於施用第一級毒品之犯意，於97
    年12月24日晚間8時許，在其臺北縣板橋市○○街2號5樓居
    所，以注射方式施用第一級毒品海洛因1次，嗣於同日晚間
    10 時許，在臺北縣板橋市○○路與陽明街口為警查獲，並
    扣得第一級毒品海洛因1包（驗餘淨重0.0045公克）與注射
    針筒1支。復基於施用第一級毒品之犯意，於98年3月12日晚
    間，在上開居所，以注射方式施用第一級毒品海洛因1次，
    嗣於同年月13日上午10時55分許，在其上開居所為警查獲，
    並扣得第一級毒品海洛因2小包（合計驗餘淨重0.1574公克
    ）、注射針筒4支、分裝杓管1支及海洛因殘渣袋1只等物。
二、案經臺北縣政府警察局三重分局及臺北市政府警察局信義分
    局移送臺灣板橋地方法院檢察署檢察官偵查起訴。
    理  由
一、上揭犯罪事實，迭據被告甲○○於警詢、偵查及本院審理中
    坦承不諱，又被告於97年12月25日凌晨零時37分許、98年3
    月13日中午12時20分許先後為警查獲後所採集之尿液經送檢
    驗結果，均呈海洛因代謝物嗎啡陽性反應，有臺灣檢驗科技
    股份有限公司98年1 月13日濫用藥物檢驗報告（附於98年度
    毒偵字第226 號第27頁）、臺灣尖端先進生技醫藥股份有限
    公司98年3 月25日濫用藥物檢驗報告（附於98年度毒偵字第
    2204號偵查卷第35頁）各1 紙附卷可稽。扣案之白色粉末共
    3 包經以氣相層析質譜儀分析法鑑驗結果，均含海洛因成分
    ，驗餘淨重各如前所述等節，亦有交通部民用航空局航空醫
    務中心98年1月12日航藥艦字第0980041號、98年3月25 日航
    藥鑑字第0981499號毒品鑑定書各1件存卷為憑，復有被告自
    承為其所有供施用海洛因使用之注射針筒5支、分裝杓管1支
    及海洛因殘渣袋1只扣案可佐，足認被告之自白與事實相符
    。再被告有事實欄所示之施用毒品前科，有臺灣高等法院被
    告前案紀錄表存卷可參，其於前次觀察勒戒執行完畢釋放出
    所後，5年內再犯本件施用第一級毒品之罪，事證明確，洵
    堪認定。
二、按海洛因為毒品危害防制條例第2 條第2 項第1 款明定之第
    一級毒品。核被告所為，係犯毒品危害防制條例第10條第1
    項之施用第一級毒品罪。其持有第一級毒品之低度行為，為
    施用之高度行為所吸收，不另論罪。被告先後2 次施用海洛
    因之犯行，犯意個別，行為互殊，應予分論併罰。爰審酌被
    告之素行、犯罪之動機、手段、所生危害程度及犯罪後坦承
    犯行之態度等一切情狀，分別量處如主文所示之刑，並定其
    應執行之刑，以資懲儆。
三、扣案海洛因3 包（其中1 包驗餘淨重0.0045公克，餘2 包合
    計驗餘淨重0.1574公克）及海洛因殘渣袋1 只內之海洛因殘
    渣（量微無法秤重），均為查獲之第一級毒品，且因該等海
    洛因之外包裝袋及殘渣袋與其內之毒品難以完全析離，故扣
    案之海洛因3 包及海洛因殘渣袋1 只，不問屬於被告與否，
    皆應依毒品危害防制條例第18條第1 項前段規定沒收銷燬之
    。扣案之注射針筒5 支及分裝杓管1 支，均為被告施用第一
    級毒品使用之物，此據被告於本院審理中供承明確，爰皆依
    刑法第38條第1 項第2 款、第3 項之規定宣告沒收。
據上論斷，應依刑事訴訟法第273 條之1 第 1 項、第299 條第1
項前段，毒品危害防制條例第10條第1 項、第18條第1 項前段，
刑法第11條前段、第38條第1 項第2 款、第3 項、第51條第5 款
、第9 款，判決如主文。
本案經檢察官陳姿雯到庭執行職務。
中    華    民    國    98    年    9     月    30    日
                  刑事第二十庭  法  官  吳佳穎
以上正本證明與原本無異
如不服本判決應於送達後10日內向本院提出上訴狀
                                書記官  黃炎煌
中    華    民    國    98    年    9     月    30    日
附錄本案論罪科刑法條全文：
毒品危害防制條例第10條
施用第一級毒品者，處6 月以上5 年以下有期徒刑。
施用第二級毒品者，處3 年以下有期徒刑。


司法院資訊處製作；財團法人民間司法改革基金會備份。
